# 请教陈版主关于处置子公司未实现收益的处置转出处理

提问人：a543381964 时间：2022-01-13 20:56:10
请教陈版主：
集团内全资子公司，母公司销售产品给了子公司用于固定资产建设，顺流交易未实现内部损益（抵消了收入成本），行业特性为子公司会随同该固定资产一同出售，处置时有以下疑问：
1.是否可以再处置时视同集团层面的对外实现销售将之前的抵消还原成收入成本，而不是计算为处置公司的投资收益？

回答人：chenyiwei
在处置子公司时，内部顺流交易损益实现，但在合并报表层面是看作固定资产处置，而不是确认收入、成本。
但如果是某些特殊的业务模式，如以最终出售为目的设立的光伏电站项目公司，建成后以转让股权的方式将其出售的，则在有明确意图的情况下，在合并报表层面可以基于实质重于形式原则将其电站资产列报为一项存货，在出售子公司时可以确认收入和成本。但这要以形成固定的业务模式、具备规范的管理和内控制度为前提。
另外可以参考：《监管规则适用指引——会计类第 1 号》之“1-26 非经常性损益的认定”下的“六、房地产企业出售项目公司股权产生的处置损益”。